# 是否有具体的会计准则核算制造型企业将自己的车间承包给第三方并委托其加工的业务

提问人：wx_62738f9ccbee 时间：2022-05-05 22:30:37
背景：企业为制造型企业，为引进一加工企业，与对方签订了承包合同。合同条款中包含了租赁期，对其收取车间租金及设备租金，对应的设备折旧已基本提足，我们判断企业设备租赁不适用融资租赁。同时，当时为了吸引对方入驻，对车间租赁条款较为优惠，前几年免租金，后面也有几年租金减半。该车间目前为企业提供加工服务，其价格可能不公允。
请问，目前是否有相关的会计准则核算整个承包业务。还是需分别核算制造企业对加工车间的车间租金、设备租金收入以及向其采购加工服务（是否需要按照公允性同时调整加工服务采购成本以及租赁收入）。

回答人：chenyiwei
要考虑：该车间是否仅为本企业提供加工服务（或者虽然相关协议不限制承包方使用该车间向第三方提供服务，但从其产能、成本等因素考虑，向第三方提供服务不具有现实可能性）？
如果仅为（且只能为）本企业提供加工服务的，则不属于租赁。这种情况下应将合作方投入形成的资产或资产改良确认为本企业的固定资产，同时将合作方的投入确认为负债。后续支付的加工费中用于补偿合作方投入的部分视作负债的偿还。
这类事项的会计处理在很大程度上取决于合同的约定和实际操作，准则中没有统一的模式。